臺灣板橋地方法院刑事判決　　　　　　　93年度訴字第2058號
公　訴　人　臺灣板橋地方法院檢察署檢察官
被　　　告　乙○○
上列被告因偽造文書案件，經檢察官提起公訴（93年度偵字第
5067 號），本院判決如下：
    主  文
乙○○行使偽造私文書，足以生損害於他人，處有期徒刑陸月，
如易科罰金，以佰元折算壹日。
收款證明書上偽造之「易群傑」署押（簽名）壹枚沒收之。
    事  實
一、乙○○基於意圖為自己不法所有之概括犯意，於民國90年6
    月間某日，向其不知情之女友昱妏借用板橋後埔郵局局號
    000000-0、帳號000000-0之存摺及印章使用，乙○○明知其
    並無任何手機可以販售，卻仍於網路上下載OKWAP 牌163 型
    、NEC 牌N8型、國際牌GD88型、摩托羅拉牌388C型、西門子
    SL55型、G-PLUS牌K889（起訴書原載：K898型）及易利信牌
    T100型等行動電話手機圖樣，再以其設於奇摩拍賣網站上之
    帳號bk-ya2000 販賣手機，並於網站上留下0000000000號行
    動電話供交易時聯絡之用。嗣壬○○、丁○○、戊○○、甲○○、己○○、丙○○、辛○○及庚○○等人，先後於92年
    7 月8 日至93年7 月14日間上網至奇摩拍賣網，因見乙○○
    所刊登之販賣手機廣告，即不疑有他，分別以如附表所示不
    等之價格，向乙○○購買前開網路上所示之手機，並將貨款
    匯入乙○○所指定上述昱妏郵局帳戶內；另因丙○○要求
    以當面繳款之方式交易，乙○○竟於93年7 月13日上午6時
    30分許，在臺北縣板橋市新埔捷運站外，持已換貼其本人照
    片之變造易群傑之
    ，復於丙○○所預先製作之收款證明書上偽造「易群傑」署
    押（簽名）後，交還丙○○而行使之，以此方式取信於丙○○，使丙○○陷於錯誤而交付1 萬元予乙○○。詎乙○○於
    收受前開款項後，未將手機寄發予前開買受人，且逃逸不知
    去向，並將0000000000號行動電話停話，讓買受人遍尋無著
    ，壬○○、丁○○、戊○○、甲○○、己○○、丙○○、辛○○及庚○○等人（細目均詳見附表），始知受騙。
二、案經壬○○、丁○○、戊○○、甲○○、己○○、丙○○、
    辛○○及庚○○訴請臺北縣政府警察局板橋分局報由臺灣板
    橋地方法院檢察署檢察官偵查起訴。而被告於本院審判程序
    時，就被訴事實為有罪陳述，經本院告以簡式審判程序之旨
    ，並聽取當事人之意見後，經本院合議庭即行裁定進行簡式
    審判程序。
    理  由
一、被告乙○○於本院審理時對於上揭事實，均已坦白承認，核
    與被害人即證人壬○○、丁○○、戊○○、甲○○、己○○
    、丙○○、辛○○、庚○○指、證述均相符合，此外，並有
    (1)郵政存簿儲金每日活動存提詳情表。(2)新店地區農會交易
    明細表。(3)奇摩拍賣網網頁資料。(4)收款證明書。(5)已換貼
    乙○○照片之變造「易群傑」
    佐證，是被告於本院審理時所為之自白，核與事實相符，應
    堪採信。
二、茲就被告上述各該行為，說明如下：
(一)、被告於拍賣網頁佯稱販售手機，而多次欺詐部分，核係犯刑
    法第56條、第339條第1 項之連續詐欺取財罪。
(二)、而被告93.07.13上午6 時30分前往板橋捷運新埔站向丙○○
    取款並於丙○○預先製作之收款證明書上偽造易群傑簽名部
    分，按由第三人先行製作收款證明書，而後在其上偽以他人
    姓名表示已取得該所示之款項，自不待依據習慣或特約，單
    從形式上來觀察，就足以知悉係表示由該他人名義出具領收
    的證明，此與事先在印妥內容之收據上偽簽他人姓名之情形
    ，無分軒輊，當然屬於刑法第210 條所稱之私文書，此部分
    係犯刑法第216 、210 條之行使偽造私文書罪；被告偽造「
    易群傑」之署押，係偽造「收款證明書」私文書之階段行為
    ，又偽造該私文書之低度行為，為其行使之高度行為所吸收
    ，均不另論罪。而被告將易群傑
    照片後再行影印加以變造，而將之持交丙○○以獲取信任部
    分，核係犯行使變造特種文書罪，其變造之低度行為為行使
    之高度行為所吸收，不另論罪；又其一次將上述偽造私文書
    、變造特種文書，一併交付行使，為一行為所犯，係異種想
    像競合犯，應從一重之行使偽造私文書作處斷。
(三)、承上所述，被告所為如上行使偽造私文書罪暨連續訛詐得財
    犯行相互間，有方法目的之連繫關係，應從一重之行使偽造
    私文書罪論處。爰審酌被告素行，犯罪動機、目的、行為次
    數、手段方式、危害程度、其智識程度、訛取金額多寡，於
    本院審理時尚能及時坦認犯行的犯罪後態度等一切情狀，量
    處如主文所示之刑，並諭知易科罰金之折算標準。又收款證
    明書上偽造「易群傑」署押1 枚，應依刑法第219 條規定，
    不問屬於犯人與否，一併宣告沒收之。至於被告將「易群傑
    」國民
    之相片各一張，業已交付丙○○，已非被告所有，應毋庸為
    沒收之宣告，附此敘明。
據上論斷，應依刑事訴訟法第273 條之1 第1 項、第299 條第1
項前段，刑法第56條、第216 條、第210 條、第212 條、第55條
、第339 條第1 項、第41條第1 項前段、第219 條，罰金罰鍰提
高標準條例第1 條前段、第2 條，判決如主文。
本案經檢察官張瑞娟提起公訴，經檢察官魏正杰到庭執行職務。
中　　華　　民　　國　　94　　年　　5 　　月　　12　　日
                  刑事第四庭審判長法　官  李麗玲
                                  法  官  鄧雅心
                                  法  官  黎錦福
上列正本證明與原本無異。
如不服本判決，應於判決送達後10日內向本院提出上訴狀 (應附
繕本)， 上訴於臺灣高等法院。
                                  書記官  蔡麗春
中　　華　　民　　國　　94　　年　　5 　　月　　12　　日
附錄本案所犯法條全文：
中華民國刑法第210條
(偽造變造私文書罪)
偽造、變造私文書，足以生損害於公眾或他人者，處五年以下有
期徒刑。
中華民國刑法第212條
(偽造變造特種文書罪)
偽造、變造護照、旅券、免許證、特許證及關於品行、能力服務
或其他相類之證書、介紹書，足以生損害於公眾或他人者，處一
年以下有期徒刑、拘役或三百元以下罰金。
中華民國刑法第216條
(行使偽造變造或登載不實之文書罪)
行使第二百十條至第二百十五條之文書者，依偽造、變造文書或
登載不實事項或使登載不實事項之規定處斷。
中華民國刑法第219條
(沒收之特例)
偽造之印章、印文或署押，不問屬於犯人與否，沒收之。
中華民國刑法第339條
(普通詐欺罪)
意圖為自己或第三人不法之所有，以詐術使人將本人或第三人之
物交付者，處五年以下有期徒刑、拘役或科或併科一千元以下罰
金。
以前項方法得財產上不法之利益或使第三人得之者，亦同。
前二項之未遂犯罰之。
附表：
┌──┬────┬────┬─────┬────┐
│編號│被 害 人│觀覽被告│付款方式／│拍賣手機│
│    │        │刊登拍賣│付款日期／│廠牌型號│
│    │        │訊息時間│給付金額  │        │
├──┼────┼────┼─────┼────┤
│1   │辛○○  │92.07.10│轉帳匯款／│OKWAP163│
│    │        │        │92.07.13／│        │
│    │        │        │5 千元    │        │
├──┼────┼────┼─────┼────┤
│2   │丙○○  │92.07.12│當面交易／│NEC N8  │
│    │        │        │92.07.13／│        │
│    │        │        │1 萬元    │        │
├──┼────┼────┼─────┼────┤
│3   │己○○  │92.07.10│轉帳匯款／│國際牌  │
│    │        │        │92.07.10／│GD88    │
│    │        │        │7千元     │        │
├──┼────┼────┼─────┼────┤
│4   │甲○○  │92.07.10│轉帳匯款／│NEC N8  │
│    │        │        │92.07.10／│        │
│    │        │        │1 萬元    │        │
├──┼────┼────┼─────┼────┤
│5   │壬○○  │92.07.08│轉帳匯款／│西門子  │
│    │        │        │92.07.09／│SL55    │
│    │        │        │1 萬元    │        │
├──┼────┼────┼─────┼────┤
│6   │丁○○  │92.07.08│轉帳匯款／│GPLUS   │
│    │        │        │92.07.09／│K889    │
│    │        │        │1 萬3 千元│（2支） │
├──┼────┼────┼─────┼────┤
│7   │戊○○  │92.07.06│轉帳匯款／│索尼易利│
│    │        │        │92.07.09／│信T100  │
│    │        │        │1 千7 百元│        │
├──┼────┼────┼─────┼────┤
│8   │庚○○  │92.07.14│轉帳匯款／│摩托羅拉│
│    │        │        │92.07.14／│388C    │
│    │        │        │5 千9 百元│        │
└──┴────┴────┴─────┴────┘
